臺灣臺中地方法院刑事判決　　　　　　　96年度訴字第3377號
公　訴　人　臺灣臺中地方法院檢察署檢察官
被　　　告　乙○○
　　　　　　　　　　（現另案羈押於臺灣臺中看守所）
指定辯護人　本院公設辯護人甲○○
上列被告因違反毒品危害防制條例案件，檢察官提起公訴（96年
度毒偵字第4668號）及移送併辦（96年度毒偵字第2352號）後，
聲請改依協商程序而為判決，本院判決如下：
    主          文
乙○○施用第一級毒品，累犯，處有期徒刑拾壹月。扣案如附表
編號一所示之第一級毒品海洛因拾捌包（驗餘合計淨重陸點肆肆
公克，純度百分之參拾點肆伍，純質淨重壹點玖陸公克），沒收
銷燬之；扣案如附表編號二所示之電子磅秤壹臺、編號三所示之
塑膠外包裝袋拾捌個（共重肆點柒壹公克）、編號四所示之塑膠
空夾鍊袋伍個、編號五所示注射針筒捌支，均沒收。又施用第一
級毒品，累犯，處有期徒刑拾壹月。扣案如附表編號一所示之第
一級毒品海洛因拾捌包（驗餘合計淨重陸點肆肆公克，純度百分
之參拾點肆伍，純質淨重壹點玖陸公克），沒收銷燬之；扣案如
附表編號二所示之電子磅秤壹臺、編號三所示之塑膠外包裝袋拾
捌個（共重肆點柒壹公克）、編號四所示之塑膠空夾鍊袋伍個、
編號五所示注射針筒捌支，均沒收。應執行有期徒刑壹年捌月。
扣案如附表編號一所示之第一級毒品海洛因拾捌包（驗餘合計淨
重陸點肆肆公克，純度百分之參拾點肆伍，純質淨重壹點玖陸公
克），沒收銷燬之；扣案如附表編號二所示之電子磅秤壹臺、編
號三所示之塑膠外包裝袋拾捌個（共重肆點柒壹公克）、編號四
所示之塑膠空夾鍊袋伍個、編號五所示注射針筒捌支，均沒收。
    犯罪事實及理由
一、犯罪事實：乙○○前曾於民國八十九年間因施用毒品案件，
    經本院以八十九年度毒聲字第二九八號裁定送勒戒處所執行
    觀察、勒戒後，認有繼續施用毒品之傾向，經臺灣臺中地方
    法院檢察署檢察官聲請本院裁定令入戒治處所施以強制戒治
    ，於九十年九月五日執行完畢釋放；其後又於九十二年間因
    施用毒品案件，經裁定送戒治處所執行強制戒治後，於九十
    三年一月九日因法律修正而釋放出所，而其所為上開九十二
    年間之施用毒品部分，並由檢察官提起公訴，且經本院於九
    十二年九月一日，以九十二年度訴字第一九四三號判處有期
    徒刑九月，而於九十二年十月二十七日確定，於九十三年十
    月八日縮刑期滿執行完畢。詎猶不知悔改：
（一）基於施用第一級毒品海洛因（下稱海洛因）之接續犯意，
      於九十六年二月間某日起，至同年四月二十八日某時止，
      在臺中縣龍井鄉○○路○段二百六十巷十九弄四十一號七
      樓之七之處，以將海洛因加水，再以注射針筒注射之方式
      ，接續施用第一級毒品海洛因數次。（下稱犯罪事實一）
      。
（二）又另行基於施用海洛因之犯意，於九十六年四月三十日上
      午某時，在臺中縣龍井鄉○○路○段二百六十巷十九弄四
      十一號七樓之七之處，以將海洛因加水，再以注射針筒注
      射之方式，施用第一級毒品海洛因一次。（下稱犯罪事實
      二）。
（三）嗣為警於九十六年四月三十日十三時十分許，在上址查獲
      。並扣得毒品海洛因十八包（驗餘合計淨重六點四四公克
      ，空包裝重四點七一公克，純度百分之三十點四五，純質
      淨重一點九六公克）及其所有，供施用海洛因所用之注射
      針筒八支、塑膠空夾鍊袋五個、電子磅秤一臺，經其同意
      後警採集其尿液送檢驗，結果呈可待因、嗎啡陽性反應，
      而查獲上情。
二、證據：
    (一)、被告乙○○之自白。
    (二)、中山醫學大學附設醫院檢驗科藥物檢測中心濫用藥物尿
        液檢驗報告一份。
    (三)、法務部調查局九十六年六月十五日調科壹字第○九六二
        三○五○二四○號鑑定書（下稱鑑定書）。
三、本件經檢察官與被告於審判外達成協商之合意且被告已認罪
    ，其合意內容為：被告願受科刑範圍為施用第一級毒品，分
    別判處有期徒刑十一月，應執行有期徒刑一年八月。經查，
    上開協商合意並無刑事訴訟法第四百五十五條之四第一項所
    列情形之一，檢察官聲請改依協商程序而為判決，本院爰不
    經言詞辯論，於協商合意範圍內為協商判決，合予敘明。
四、應適用之法條：刑事訴訟法第四百五十五條之四第二項、第
    四百五十五條之八、第四百五十四條第一項，毒品危害防制
    條例第十條第一項、第十八條第一項前段，刑法第十一條、
    第四十七條第一項、第五十一條第五款、第三十八條第一項
    第二款。
五、扣案白色粉末十八包，經送法務部調查局鑑定，含第一級毒
    品海洛因成分，確屬毒品海洛因無訛，有該局上揭鑑定書在
    卷可證，係屬違禁物，應依毒品危害防制條例第十八條第一
    項前段規定諭知沒收銷燬之。另本件扣案之海洛因塑膠外包
    裝袋十八個、電子磅秤一臺、塑膠空夾鍊袋五個及注射針筒
    八支，均係被告乙○○所有，供其施用第一級毒品所用之物
    ，業據被告乙○○陳明在卷，爰依刑法第三十八條第一項第
    二款規定予以宣告沒收。
六、本判決除有刑事訴訟法第四百五十五條之四第一項第一款、
    第二款、第四款、第六款、第七款所定情形之一，或違反同
    條第二項規定者外，不得上訴。
七、如不服本件判決，得自收受判決送達之日起十日內，向本院
    提出上訴書狀，上訴於第二審法院。
本案經檢察官郭景東到庭執行職務。
中　　華　　民　　國　　96　　年　　12　　月　　24　　日
                  刑事第十一庭  法  官  林慶郎
上正本證明與原本無異。
上訴書如未敘述理由，應於上訴期間屆滿後20日內補提理由書於
本院。
　　　　　　　　　　　　　　　　書記官  巫偉凱
中　　華　　民　　國　　96　　年　　12　　月　　24　　日
附錄論罪科刑法條
毒品危害防制條例第十條
施用第一級毒品者，處六月以上五年以下有期徒刑。
施用第二級毒品者，處三年以下有期徒刑。
附表一：被告乙○○所有之物
┌──┬────────────┬───┬───────────────┐
│編號│品名                    │數量  │備註                          │
├──┼────────────┼───┼───────────────┤
│一  │海洛因                  │十八包│驗餘合計淨重六點四四公克，空包│
│    │                        │      │裝重四點七一公克，純度百分之三│
│    │                        │      │十點四五，純質淨重一點九六公克│
├──┼────────────┼───┼───────────────┤
│二  │電子磅秤                │一臺  │供施用第一級毒品所用          │
├──┼────────────┼───┼───────────────┤
│三  │塑膠外包裝袋            │十八個│供施用第一級毒品所用          │
├──┼────────────┼───┼───────────────┤
│四  │塑膠空夾鍊袋            │五個  │供施用第一級毒品所用          │
├──┼────────────┼───┼───────────────┤
│五  │注射針筒                │八支  │供施用第一級毒品所用          │
└──┴────────────┴───┴───────────────┘
